最　高　行　政　法　院　裁　定
                                     100年度裁字第2698號
上  訴  人　陳岸
被 上訴 人　臺南市政府
代　表　人　賴清德
上列當事人間土地徵收事件，上訴人對於中華民國100年7月29日
高雄高等行政法院100年度再字第23號判決，提起上訴，本院裁
定如下：
　　主  文
上訴駁回。
上訴審訴訟費用由上訴人負擔。
　　理  由
一、按對於高等行政法院判決之上訴，非以其違背法令為理由，
    不得為之，行政訴訟法第242條定有明文。依同法第243條第
    1項規定，判決不適用法規或適用不當者，為違背法令；而
    判決有同條第2項所列各款情形之一者，為當然違背法令。
    是當事人對於高等行政法院判決上訴，如依行政訴訟法第24
    3條第1項規定，以高等行政法院判決有不適用法規或適用不
    當為理由時，其上訴狀或理由書應有具體之指摘，並揭示該
    法規之條項或其內容；若係成文法以外之法則，應揭示該法
    則之旨趣；倘為司法院解釋或本院之判例，則應揭示該判解
    之字號或其內容。如以行政訴訟法第243條第2項所列各款情
    形為理由時，其上訴狀或理由書，應揭示合於該條項各款之
    事實。上訴狀或理由書如未依此項方法表明，或其所表明者
    與上開法條規定不合時，即難認為已對高等行政法院判決之
    違背法令有具體之指摘，其上訴自難認為合法。
二、本件上訴人檢附土地使用同意書申請於改制前臺南縣安定鄉
    （現為臺南市○○區○○○○○○段857、859地號（重測後
    為保加段662、675地號）土地上新建2層加強磚造建築物（
    下稱系爭建物）乙棟，經改制前臺南縣政府（嗣由被上訴人
    承受）所屬建設局於民國66年11月3日核發(66)南建造字第4
    571號建造執照及67年7月7日核發(67)南建局使字第2432號
    使用執照在案。嗣因改制前臺南縣安定鄉公所（下稱安定鄉
    公所）擬訂發布「安定都市計畫」劃設有1號20米計畫道路
    ，由安定鄉公所辦理都市計畫樁位測定及公告，並經改制前
    臺南縣新化地政事務所於78年8月依都市○○○○○○○○
    道路逕為分割，致系爭建物與道路間存有訴外人王炳松與陳
    明亮共有之保加段676地號（重測前安定段859-1地號）畸零
    地（面積12.01平方公尺）。上訴人遂於98年6月3日向被上
    訴人請求依法徵收保加段676地號私有畸零地，然因遲未辦
    理徵收，上訴人循序提起訴願及行政訴訟，經原審法院以99
    年度訴字第187號判決（下稱原確定判決）駁回後，復提起
    上訴，經本院以99年度裁字第2673號裁定（下稱原確定裁定
    ）駁回其上訴確定。上訴人以上開二裁判均有行政訴訟法第
    273條第1項第1款之再審事由，向本院提起再審之訴，其中
    原確定裁部分業經本院以100年度裁字第716號裁定駁回；另
    原確定判決部分，經移送原審法院以判決駁回，上訴人仍不
    服，遂提起本件上訴。
三、上訴人對於高等行政法院判決上訴係以：本件係因被上訴人
    就上訴人於66年間申請建築案件，並未依法於2個月內按都
    市計畫法及建築法等相關法規規定辦理指定建築線及其退讓
    地與退讓地徵收等應為之行政處分責任，被上訴人僅依法辦
    理指定建築線及其退讓地50公分建造建物，對建築法第52條
    規定依第49條退讓之土地依法徵收，不但逾2個月之法定期
    間又達33年之久尚未辦理徵收，嗣12年後於闢築都市○○道
    路時，將應徵收而未徵收之退讓地據以建築線為地籍分割線
    ，違法分割12平方公尺為保加段676地號土地，致切斷上訴
    人所有保加段675地號建築基地與建築線之連接，顯有違建
    築法第42條規定；又上開畸零地於分割前，業經內政部核定
    為都市○○道路用地並編定分區使用類別為公共設施道路用
    地，並為原審96年度訴字第950號判決及臺灣臺南地方法院
    82年度訴字第839號判決認定在案，詎原審無視於此而率以
    安定鄉公所99年6月21日所建字第0990007200號函逕認定為
    非道路，實屬無據，有變造判決基礎證物之嫌，致所適用法
    規與本案特有規定徵收之現行法相違背；復未追究被上訴人
    怠為行政處分之責，除有悖於事實，其判決所適用之法規亦
    有與憲法第15條、都市計畫法、建築法等相關法規相悖之違
    誤等語。
四、原判決以：上訴人主張之都市計畫法第23條、第26條及第28
    條等規定，係就都市計畫之核定實施、通盤檢討及變更程序
    所為規範，而建築法第48條則係就指定建築線所為規範，均
    與本件請求被上訴人擬具徵收保加段676地號土地之徵收計
    畫送請內政部辦理徵收無涉，實難謂為原確定判決有應適用
    法規而未予適用，消極不適用法規而顯然影響裁判之情形。
    又按證據之取捨與當事人希冀者不同，致其事實之認定亦異
    於該當事人之主張者，不得謂為原確定判決有違背法令之情
    形。查原確定判決認系爭保加段676地號土地都市計畫○○
    ○區○○○區○○○道路乙節，業已於判決理由中詳予論明
    交代，認事用法並無違誤，上訴人所訴，無非係對原確定判
    決就取捨證據、認定事實之職權行使，指摘其為不當，或就
    原審所為論斷，泛言其違背法令，而非具體表明原確定判決
    所適用之法規與該案應適用之現行法相違背，或與解釋判例
    有所牴觸，合於行政訴訟法第273條第1項第1款「適用法規
    顯有錯誤」之情形，難認該判決之如何適用法規顯有錯誤已
    有具體之指摘。況原確定判決已就上訴人之各項主張詳為指
    駁，其認事用法及理由論述並無違誤，亦未與該案應適用之
    現行法規相違背，或與解釋、判例有所牴觸之情形，故上訴
    人縱有不同意見，亦屬法律見解歧異之問題，並無判決適用
    法規顯有錯誤而據為再審之理由等語，因之駁回上訴人之訴
    。上訴意旨雖以該判決違背法令為由，惟核其上訴理由，無
    非復執業經原審論斷不採之陳詞再予爭執，或就原審取捨證
    據、認定事實之職權行使，指摘其為不當，或係以其一己對
    法規之主觀見解，任意指摘原判決所為論斷有不適用法規或
    適用不當之情，並就原審已論斷者，泛言未論斷，或就原審
    所為論斷，泛言其論斷違反憲法第15條、都市計畫法與建築
    法等相關法令，而未具體表明合於不適用法規、適用法規不
    當或行政訴訟法第243條第2項所列各款情形，難認對該判決
    之如何違背法令已有具體之指摘。上訴人依首開規定及說明
    ，應認其上訴為不合法。
五、據上論結，本件上訴為不合法。依行政訴訟法第249條第1項
    前段、第104條，民事訴訟法第95條、第78條，裁定如主文
    。
中　　華　　民　　國　　100　 年　　11　　月　　10　　日
                    最高行政法院第一庭
                        審判長法官　鍾　耀　光
                              法官　蕭  惠  芳
                              法官　鄭　小　康
                              法官　林　樹　埔
                              法官　陳　秀　

以  上  正  本  證  明  與  原  本  無  異
中　　華　　民　　國　　100　 年　　11　　月　　10　　日
　　　　　　　　　　　　　　　書記官　賀　瑞　鸞